【裁判字號】    89,訴,726
【裁判日期】    890516
【裁判案由】    清償借款
【裁判全文】
臺灣臺南地方法院民事判決  八十九年度訴字第七二六號
    原      告  華南商業銀行股份有限公司
    法定代理人  乙○○
    訴訟代理人  丙○○
    被      告  甲○○
                              .
                              .
右當事人間請求清償借款事件，本院判決如左：
    主    文
被告應給付原告新台幣壹佰貳拾捌萬貳仟柒佰壹拾貳元，及自民國八十七年七月八日
起至清償日止，按週年利率百分之九點六計算之利息，暨自民國八十七年八月八日起
至民國八十八年二月七日止，按上開利率百分之十；自民國八十八年二月八日起至清
償日止，按上開利率百分之二十計付違約金。
訴訟費用由被告負擔。
本判決原告以新台幣肆拾萬元供擔保得假執行。
    事    實
甲、原告方面：
一、聲明：除假執行擔保金額外，餘如判決主文所示。
二、陳述：
(一)被告甲○○於民國八十六年十月七日連帶保證訴外人陳林碧玉向原告借款新台幣
    (下同)壹佰拾萬元，約定自民國  (下同)八十六年十月七日起至一０六年十月
    七日分期清償，利息按週年利率百分之九點六計算，逾期在六個月以內部分，按
    約定利率百分之十，逾期超過六個月部分，按約定利率百分之二十計付違約金。
(二)詎料訴外人陳林碧玉僅攤還至八十七年七月六日止即不為履行，尚積欠壹佰貳拾
    捌萬貳仟柒佰壹拾貳元，迭經催討無效，依消費者貸款契約第玖條第壹項規定，
    喪失期限利益，全部借款視為全部到期，依法被告自應負連帶給付本金及利息、
    違約金。
(三)願提供擔保請准宣告假執行。
三、證據：提出消費者貸款契約、轉帳支出傳票、放款交易明細查詢單、基本放款利
    率變動表各一紙 (均影本)。
乙、被告方面：
一、聲明：原告之訴駁回。
二、陳述：其是連帶保證人，原告應先拍賣借款人  (指陳林碧玉)的房屋，不足部分
    再向其求償。
    理    由
一、本件原告主張被告甲○○於八十六年十月七日連帶保證訴外人陳林碧玉向原告借
    款壹佰拾萬元，約定自八十六年十月七日起至一０六年十月七日分期清償，利
    息按週年利率百分之九點六計算，逾期在六個月以內部分，按約定利率百分之十
    ，逾期超過六個月部分，按約定利率百分之二十計付違約金。詎訴外人陳林碧玉
    僅攤還至八十七年七月六日止即不為履行，尚積欠壹佰貳拾捌萬貳仟柒佰壹拾貳
    元，依約已喪失期限利益，借款視為全部到期，被告應負連帶給付之責等語。被
    告則以：其是連帶保證人，原告應先拍賣借款人陳林碧玉的房屋，不足部分再向
    其求償云云，資為抗辯。
二、原告主張之事實，已據其提出與所述相符之消費者貸款契約、轉帳支出傳票、放
    款交易明細查詢單、基本放款利率變動表各一紙為證。被告則以前情置辯。
三、按保證債務之所謂連帶，係指保證人與主債務人負同一債務，對於債權人各負全
    部給付之責任者而言，此就民法第二百七十二條第一項規定連帶債務之文義參照
    觀之甚明（最高法院四十五年台上字第一四二六號、六十九年台上字第一九二四
    號判例參照）。是被告抗辯原告應先拍賣借款人陳林碧玉的房屋，不足部分再向
    其求償，即無可採，就上揭調查證據所得，原告主張可信為真實。
四、從而，原告依消費借貸及連帶保證契約之法律關係，請求被告給付壹佰貳拾捌萬
    貳仟柒佰壹拾貳元，及自民國八十七年七月八日起至清償日止，按週年利率百分
    之九點六計算之利息，暨自民國八十七年八月八日起至民國八十八年二月七日止
    ，按上開利率百分之十；自民國八十八年二月八日起至清償日止，按上開利率百
    分之二十計付違約金，為有理由，應予准許。
五、原告陳明願供擔保，請求假執行，經核尚無不合，爰酌定相當之擔保金額，併准
    許之。
六、結論：原告之訴為有理由，依民事訴訟法第七十八條、第三百九十條第二項判決
    如主文。
中      華      民      國    八十九    年      五      月      十六    日
                                臺灣臺南地方法院民事第一庭
~B法      官  蘇清水
右為正本係照原本作成。
如對本判決上訴，須於判決送達後廿日內向本院提出上訴狀。
中      華      民      國    八十九    年      五      月      十六    日
~B法院書記官  王志銘


司法院資訊處製作；財團法人民間司法改革基金會備份。
